---
---
---

# Trabalho IAA004 Linguagem R - Exercício 1

## Instalação e importação das bibliotecas

```{r, prompt=FALSE}
install.packages("e1071")
install.packages("kernlab")
install.packages("mlbench")
install.packages("caret")
library("mlbench")
library("caret")
library("randomForest")


```

## Importação do data frame

```{r, prompt=FALSE}
data(Satellite)
dt <- Satellite
summary(dt)
head(dt)
```

## Particionamento dos dados

Os dados devem ser particionados em dois data frames, um para treino e outro para treinamento

```{r, prompt=FALSE}

indexes <- createDataPartition(dt$classes, p = 0.80, list = F)
training <- dt[indexes, ]
testing <- dt[-indexes, ]

```

## Análise da frequência dos dados de treino

É interessante observar a frequência para saber se há uma boa amostra de resultados de amostra

```{r, prompt=FALSE}
freq <- table(testing$classes)
out <- barplot(freq, xlab = "Soil Type", names.arg = "")
text(out, rep(-.1, 6), names(freq), srt=45, pos=1, offset = "2", xpd=NA, cex=.75 )

```

## Treinamento e salvamento dos modelos

```{r, prompt=FALSE}
set.seed(7)
rf <- train(classes ~ ., data = training, method = "rf")
svm <- train(classes ~ ., data = training, method = "svmRadial")
rna <- train(classes ~ ., data = training, method = "nnet")

saveRDS(rf, "random_forest_testing_phase.rds")
saveRDS(svm, "SVM_testing_phase.rds")
saveRDS(rna, "nnet_testing_phase.rds")

```

### Criação de predições de testagem

```{r, prompt=FALSE}
predict.rf <- predict(rf, testing)
predict.svm <- predict(svm, testing)
predict.rna <- predict(rna, testing)
```

### Criação das matrizes de confusão

Com as matrizes de confusão é possível averiguar qual modelo performou melhor na classificação dos dados utilizados

```{r, prompt=FALSE}
confusion_matrix_rf <- confusionMatrix(predict.rf, testing$classes)
confusion_matrix_svm <- confusionMatrix(predict.svm, testing$classes)
confusion_matrix_rna <- confusionMatrix(predict.rna, testing$classes)
```

### Seleção da melhor técnica para a aplicação atual

```{r, prompt=FALSE}
accuracy_df <- data.frame(
    algorithm = c("rf", "svm", "rna"),
    accuracy = c(
        confusion_matrix_rf$overall["Accuracy"],
        confusion_matrix_svm$overall["Accuracy"],
        confusion_matrix_rna$overall["Accuracy"]
    )
)

best_technique <- accuracy_df[accuracy_df$accuracy == max(accuracy_df$accuracy),]

print(accuracy_df)
print(best_technique)

```

#### Melhor técnica

Observando as acurácias das matrizes de confusão para os modelos, a que melhor performou foi a Random Forest.

##### Parametros de criação de modelo

Para cada tipo de algoritmo/técnica existem parametros que são os principais ajustes para a criação de um modelo que mimetize o modelo treinado. No caso da random Forest temos o ntree (número de árvores para crescimento) e o mtry (Número de variáveis amostradas aleatoriamente como candidatas em cada divisão)

```{r, prompt=FALSE}
print(rf$finalModel[c("ntree", "mtry")])

```

## Criação do modelo final

Utilizamos todo o data-frame de amostra para a criação do modelo final

```{r, prompt=FALSE}
final_model = randomForest(formula = classes ~ ., data = dt, ntree = rf$finalModel$ntree, mtry = rf$finalModel$mtry, keep.forest = T)

saveRDS(final_model, "final_model_rf.rds")
```

### Predições cheias

As predições são geradas colocando em confronto o modelo e a amostra de teste

```{r, prompt=FALSE}
final_predictions <- predict(final_model, testing)
```

### Matriz de Confusão final

A matriz de confusão final é gerada colocando em confronto as predições geradas pelo modelo a amostra de testagem

```{r, prompt=FALSE}
confusion_matrix_full_model = confusionMatrix(final_predictions, testing$classes)

print(confusion_matrix_full_model$overall["Accuracy"])

```
